【裁判字號】    95,簡抗,48
【裁判日期】    950831
【裁判案由】    給付工程款
【裁判全文】
臺灣臺北地方法院民事裁定              95年度簡抗字第48號
抗  告  人  乙○○
相  對  人  僑憶家具室內設計工程有限公司
法定代理人  甲○○
上列當事人間95年度簡抗字第48號請求給付工程款事件，上訴人
對於民國95年5月23日本院裁定提起抗告，本院裁定如下：
    主  文
抗告駁回。
抗告費用由抗告人負擔。
    理  由
一、按判決如有誤寫、誤算或其他類此之顯然錯誤者，法院得隨
    時或依聲請以裁定更正之，民事訴訟法第232條第1項定有明
    文。此於裁定亦準用之，同法第239條亦定有明文。所謂錯
    誤，應包括當事人姓名或名稱之錯誤在內。關於當事人姓名
    或名稱之錯誤，祇須為訴訟標的之法律關係不變，實際上由
    該當事人參與訴訟，雖原告起訴所主張被告之姓名或名稱錯
    誤，並經法院對於姓名或名稱錯誤之當事人為裁判，仍應有
    上開法條之適用，最高法院著有69年台職字第3號判例、83
    年度台抗字第391號判決可資參照。
二、抗告意旨略以：相對人係以「僑憶家具室內設計有限公司」
    名稱聲請支付命令，鈞院亦以同樣名稱核發支付命令及判決
    ，本件判決並無誤寫、誤算或其他類此之顯然錯誤之情形，
    鈞院95年5月23日將原判決當事人欄之原告「僑憶家具室內
    設計有限公司」更正為「僑憶家具室內設計工程有限公司」
    ，其認識用法顯非適當云云，爰聲明：原裁定廢棄。
三、查，原告支付命令聲請狀、本院88年促字第12707號支付命
    令及本院88年度北簡字6782號民事判決，固將原告名稱「僑
    憶家具室內設計工程有限公司」錯誤記載為「僑憶家具室內
    設計有限公司」，惟實際參與該訴訟之當事人為「僑憶家具
    室內設計工程有限公司」，亦有上開支付命令聲請狀所蓋印
    文、所附之郵局存證信函及相對人歷次準備書狀、答辯狀所
    載相對人名稱均為「僑憶家具室內設計『工程』有限公司」
    ，僅係聲請狀首頁名稱記載疏漏「工程」二字，當事人主體
    均屬同一，揆諸前開規定及判例意旨，屬判決有顯然錯誤之
    情形，應依民事訴訟法第232條第1項裁定更正，本院95年5
    月23日准予裁定更正，與法並無不合，從而，抗告人提起
    本件抗告，即無理由，應予裁定駁回。
四、據上論結，本件抗告為無理由，依非訟事件法第第46條、第
    21條第2項、民事訴訟法第495條之1第1項、第449條第1項、
    第78條，裁定如主文。
中    華    民    國    95    年    8     月    31    日
                  民事第六庭審判長法  官  吳光釗
                                  法  官  曾部倫
                                  法  官  楊晉佳
以上正本係照原本作成。
本件不得抗告。
中    華    民    國    95    年    8     月    31    日
                                  書記官  朱俶伶


司法院資訊處製作；財團法人民間司法改革基金會備份。
